---
title: "Coleta dos dados"
---

## RESUMO

O milho (Zea mays) é uma cultura anual, amplamente distribuída e cultivada em todo o território nacional. É uma monocotiledônea que pode alcançar até 2 metros, cujos grãos estão inseridos em uma espiga, com baixo perfilhamento, pertencente à família das Poáceas, cuja produtividade média em território nacional é de 68 sacas (aproximadamente 4,08 toneladas) por hectare. Contudo, é acometido severamente por doenças, especialmente, as manchas foliares que comprometem o seu aparato fotossintético. Assim, o objetivo do experimento foi analisar a interferências de diferentes fungicidas, Nativo (princípios ativos tebuconazol e trifloxistrobina) e Fertisilício (indutor de resistência a base de silício), e as diferentes ordens em que eles são aplicados sob a severidade das doenças causadoras de manchas foliares. O experimento foi conduzido em delineamento com blocos casualizados, em que eram 4 blocos e 5 tratamentos, totalizando 20 parcelas. Em que, os tratamentos eram: Fertilizante + Fungicida + Fungicia (T1), Fungicida + Fertilizante + Funcida (T2), Fertilizante + Fertilizante + Fertilizante (T3), Fungicida (T4) e a testemunha (T5). Foram realizadas as análises de severidade das plantas, cujas médias foram obtidas a partir da análise de três folhas de uma planta, severidade média da parcela, valores máximos de severidade (ymax), área abaixo da curva, curva de progresso da doença, produtividade, por fim, foi feita uma análise de correlação entre os dados para melhor demonstrar a relação entre as variáveis respostas obtidas no experimento.

## Local de coleta dos dados

```{r}
library(leaflet)
library(plotly)
library(r4pde)
library(rnaturalearth)
library(agricolae)

viveiro <- leaflet() |> 
  addProviderTiles(providers$Esri.NatGeoWorldMap) |>
  addTiles() |> 
  setView(lng = -42.849634, lat = -20.746122, zoom = 17)
viveiro
```

## Distribuição dos tratamentos

```{r}
tratamentos <- c("Fert + Fung + Fung", "Fung + Fert + Fung", "Fert + Fert + Fert", "Fungicida", "Testemunha")
blocos <- 4
delineamento <- design.rcbd(trt = tratamentos, r = blocos, seed = 123)
print(delineamento$book)
```
